臺灣彰化地方法院民事判決　九十一年度重訴字第八九號
　　原　　　告　　台灣中小企業銀行股份有限公司
　　法定代理人　　甲○○
　　訴訟代理人　　丁○○
　　被　　　告　　丙○
　　訴訟代理人　　乙○○
右當事人間請求清償借款事件，本院判決如左：
    主    文
被告應連帶給付原告新臺幣陸佰肆拾玖萬仟佰拾壹元，及分別如附表所示金額
按所列利率計算之利息、違約金。
訴訟費用由被告連帶負擔。
本判決於原告以新臺幣貳佰壹拾陸萬伍仟元為被告供擔保後，得假執行。
    事    實
甲、原告方面：
  一、聲明：除假執行擔保金額外，如主文第一項所示。
  二、陳述：
　　（一）緣訴外人歐鎰股份有限公司邀被告為連帶保證人，於民國（下同）八十九
      　　年五月十日向原告借款新臺幣（下同）二百萬元，復於九十年五月二十三
      　　日及九十年八月十日分別訂立期限均為一年之週轉金貸款契約，分別向原
      　　告借款二百萬元及七百萬元，約定於借款期間內，逕由借款人出具借據循
      　　環動用，利息各按附表所示利率計算，並約定逾期清償在六個月以內者，
      　　按上開利率百分之十，超過六個月者，按上開利率百分之二十計付違約金
      　　。詎被告未依約清償本金及利息，依兩造授信約定書第五條第一項第一款
      　　及同條第二項第一款之規定，被告所負債務視為全部到期，經原告催討仍
      　　不為清償，尚有如主文第一項所示之本金、利息及違約金迄未清償。
　　（二）原告雖就本件訴訟標的金額聲請發支付命令，但被告均提出異議，支付命
　　　　　令均未確定，原告並無重複請求之情事。
  三、證據：提出借據一紙、週轉金貸款契約二紙、循環動用借款借據九紙、授信約
      定書四份、利率表一紙及撥款資料影本三紙為證，並聲請調取鈞院九十年度促
      字二三一二九號、九十年度促字第二五八五○號、九十一年度促字第二六四號
      、九十一年度促字第二○八八號民事卷宗。
乙、被告方面：
  一、聲明：駁回原告之訴及其假執行之聲請。
  二、陳述：被告確有擔任本件借款之保證人，且在借據、週轉金貸款契約及授信約
      定書上簽名，但原告已對被告聲請發支付命令，被告並無聲明異議，支付命令
      應已確定，原告就本件借款顯然已重複請求。
  三、證據：提出鈞院九十年度促字第二三一二九號、九十年度促字第二五八五○號
      、九十一年度促字第二六四號、九十一年度促字第二○八八號支付命令各一份
      為證。
    理    由
一、原告主張之事實，業據其提出借據、週轉金貸款契約、循環動用借據及授信約定
    書等件為證，被告固不否認有擔任本件借款之連帶保證人，惟辯稱：原告已對被
    告聲請發支付命令，被告未聲明異議，支付命令應已確定，原告顯然重複請求云
    云。經查，原告就本件借款雖曾先後對被告發支付命令，然被告均已於法定期間
    內向本院聲明異議，該支付命令並未確定，此經本院核閱本院九十年度促字第二
    三一二九號、九十年度促字第二五八五○號、九十一年度促字第二六四號、九十
    一年度促字第二○八八號民事聲請支付命令事件卷宗屬實，前開支付命令既未確
    定，當無民事訴訟法第二百五十三條就已起訴之事件，於訴訟繫屬中，更行起訴
    之情事，是被告所辯，尚不可採，原告之主張堪信為實在。
二、按借用人應於約定期間內，返還與所借用物種類、品質、數量相同之物；稱保證
    者，謂當事人約定，一方於他方之債務人不履行債務時，由其代負履行責任之契
    約；又保證債務，除契約另有約定外，包含主債務之利息、違約金、損害賠償及
    其他從屬於主債務之負擔；另連帶債務之債權人，得對債務人中之一人或數人或
    其全體同時或先後請求全部或一部之給付，民法第四百七十八條、第七百三十九
    條、第七百四十條、第二百七十三條第一項分別定有明文。本件借款人即歐鎰股
    份有限公司未依約返還借款，為連帶保證人之被告亦未清償前揭保證債務，已如
    前述，從而，原告依據消費借貸及連帶保證之法律關係，請求被告連帶給付如主
    文第一項所示之借款、利息及違約金，於法有據，應予准許。
三、原告陳明願供擔保，請求宣告假執行，核無不合，爰酌定相當擔保金額准許之。
據上論結，本件原告之訴為有理由，依民事訴訟法第八十五條第二項、第三百九十條
第二項，判決如主文。
中　　　華　　　民　　　國　　九十一　　年　　　五　　　月　　二十三　　日
                                臺灣彰化地方法院民事第一庭
~B審判長法　　官　林金灶
~B　　　法　　官　李進清
~B　　　法　　官　許雅婷
右為正本係照原本作成
如對本判決上訴須於判決送達後廿日內向本院提出上訴狀
~B　　法院書記官　梁高賓
中　　　華　　　民　　　國　　九十一　　年　　　五　　　月　　二十三　　日
附表：
┌──┬─────┬────┬───────┬───────────────┐
│編號│本金　金額│週年利率│利　　　　　息│違　　　　　約　　　　　　　金│
│    │（新臺幣）│        │              │                              │
├──┼─────┼────┼───────┼───────────────┤
│一  │五十八萬三│百分之八│自九十年十月十│自九十年十一月十二日起至清償日│
│    │千三百三十│點八二八│一日起至清償日│止，逾期在六個月以內，按上開利│
│    │一元      │        │止，按年息百分│率百分之十，逾期超過六個月以上│
│    │          │        │之八點八二八計│部分，按上開利率百分之二十計算│
│    │          │        │算之利息。    │之違約金。                    │
├──┼─────┼────┼───────┼───────────────┤
│二  │九十萬元  │百分之八│自九十年十月十│自九十年十一月十一日起至清償日│
│    │          │點八二三│日起至清償日止│止，逾期在六個月以內，按上開利│
│    │          │        │，按年息百分之│率百分之十，逾期超過六個月以上│
│    │          │        │八點八二三計算│部分，按上開利率百分之二十計算│
│    │          │        │之利息。      │之違約金。                    │
├──┼─────┼────┼───────┼───────────────┤
│三  │二十七萬元│百分之八│自九十年十月十│自九十年十一月十一日起至清償日│
│    │          │點八二三│日起至清償日止│止，逾期在六個月以內，按上開利│
│    │          │        │，按年息百分之│率百分之十，逾期超過六個月以上│
│    │          │        │八點八二三計算│部分，按上開利率百分之二十計算│
│    │          │        │之利息。      │之違約金。                    │
├──┼─────┼────┼───────┼───────────────┤
│四  │六十三萬元│百分之八│自九十年十月十│自九十年十一月十四日起至清償日│
│    │          │點六二八│三日起至清償日│止，逾期在六個月以內，按上開利│
│    │          │        │止，按年息百分│率百分之十，逾期超過六個月以上│
│    │          │        │之八點六二八計│部分，按上開利率百分之二十計算│
│    │          │        │算之利息。    │之違約金。                    │
├──┼─────┼────┼───────┼───────────────┤
│五  │二十萬元  │百分之八│自九十年十月十│自九十年十一月二十日起至清償日│
│    │          │點六二八│九日起至清償日│止，逾期在六個月以內，按上開利│
│    │          │        │止，按年息百分│率百分之十，逾期超過六個月以上│
│    │          │        │之八點六二八計│部分，按上開利率百分之二十計算│
│    │          │        │算之利息。    │之違約金。                    │
├──┼─────┼────┼───────┼───────────────┤
│六  │二十三萬元│百分之八│自九十年十月十│自九十年十一月十一日起至清償日│
│    │          │點五四三│日起至清償日止│止，逾期在六個月以內，按上開利│
│    │          │        │，按年息百分之│率百分之十，逾期超過六個月以上│
│    │          │        │八點五四三計算│部分，按上開利率百分之二十計算│
│    │          │        │之利息。      │之違約金。                    │
├──┼─────┼────┼───────┼───────────────┤
│七  │八十二萬元│百分之八│自九十年十月十│自九十年十一月十一日起至清償日│
│    │          │點五四三│日起至清償日止│止，逾期在六個月以內，按上開利│
│    │          │        │，按年息百分之│率百分之十，逾期超過六個月以上│
│    │          │        │八點五四三計算│部分，按上開利率百分之二十計算│
│    │          │        │之利息。      │之違約金。                    │
├──┼─────┼────┼───────┼───────────────┤
│八  │三十九萬元│百分之八│自九十年十月十│自九十年十一月十一日起至清償日│
│    │          │點六七三│日起至清償日止│止，逾期在六個月以內，按上開利│
│    │          │        │，按年息百分之│率百分之十，逾期超過六個月以上│
│    │          │        │八點六七三計算│部分，按上開利率百分之二十計算│
│    │          │        │之利息。      │之違約金。                    │
├──┼─────┼────┼───────┼───────────────┤
│九  │五十五萬元│百分之八│自九十年十月十│自九十年十一月十四日起至清償日│
│    │          │點四七八│三日起至清償日│止，逾期在六個月以內，按上開利│
│    │          │        │止，按年息百分│率百分之十，逾期超過六個月以上│
│    │          │        │之八點四七八計│部分，按上開利率百分之二十計算│
│    │          │        │算之利息。    │之違約金。                    │
├──┼─────┼────┼───────┼───────────────┤
│十  │一百九十二│百分之八│自九十年十月十│自九十年十一月三十日起至清償日│
│    │萬元      │點四七八│九日起至清償日│止，逾期在六個月以內，按上開利│
│    │          │        │止，按年息百分│率百分之十，逾期超過六個月以上│
│    │          │        │之八點四七八計│部分，按上開利率百分之二十計算│
│    │          │        │算之利息。    │之違約金。                    │
└──┴─────┴────┴───────┴───────────────┘
